臺灣臺南地方法院刑事判決　　　　　　　　　　　　　九十三年度訴字第七三八號
　　公　訴　人　臺灣臺南地方法院檢察署檢察官
　　被　　　告　甲○○
右列被告因違反槍砲彈藥刀械管制條例等案件，經檢察官提起公訴（九十三年度偵字
第六二九四號），被告就被訴事實為有罪之陳述，經本院裁定由受命法官獨任進行簡
式審判程序後，判決如左：
    主  文
甲○○未經許可，持有可發射子彈具有殺傷力之改造手槍，處有期徒刑壹年貳月，併
科罰金新臺幣萬元，罰金如易服勞役，以新臺幣玖佰元（即銀元佰元）折算壹日
。緩刑伍年，緩刑期內付保護管束。
扣案改造掌心雷手槍壹枝（槍枝管制編號0000000000號）、ＡＵＳＴＲＩ
Ａ二七型玩具手槍壹枝及玩具子彈陸顆均沒收。
    事  實
一、甲○○與乙○○係父子關係，平日感情不睦，二人間具有家庭暴力防治法第三條
    第三款所定之家庭成員關係。甲○○明知可發射金屬或子彈具有殺傷力之各式槍
    炮，為槍砲彈藥刀械管制條例所管制之物品，未經許可，不得持有，竟因不滿乙
    ○○持其妻子之信用卡向銀行借款，基於恐嚇及持有具有殺傷力之改造手槍之犯
    意，於民國九十三年六月九日，在臺南市小北夜市附近之模型店，購買掌心雷手
    槍一枝（經送鑑定結果認具有殺傷力，槍枝管制編號0000000000號）
    、ＡＵＳＴＲＩＡ二七型玩具手槍一枝及玩具子彈六顆（經送鑑定結果認均不具
    殺傷力），而未經許可無故持有前開具有殺傷力之掌心雷手槍；甲○○並於九十
    三年六月十一日下午四時許，持上開具有殺傷力之掌心雷手槍、不具殺傷力之Ａ
    ＵＳＴＲＩＡ二七型手槍及玩具子彈等物，前往臺南市○○區○○路二段與華平
    路交岔路口乙○○所經營之水果攤，以拉扯不具殺傷力之ＡＵＳＴＲＩＡ二七型
    手槍之滑套作勢射擊之方式恐嚇乙○○，致乙○○心生畏懼而危害於安全。嗣經
    乙○○報警而當場查獲，並扣得前揭甲○○所有具有殺傷力之掌心雷手槍及不具
    殺傷力之ＡＵＳＴＲＩＡ二七型玩具手槍各一枝暨玩具子彈六顆等物。
二、案經乙○○訴由臺南市警察局第四分局報告臺灣臺南地方法院檢察署檢察官偵查
    起訴。
    理  由
一、訊據被告甲○○對於右揭時地持有槍彈及恐嚇乙○○之事實均坦承不諱，核與告
    訴人即證人乙○○於警詢、偵查及本院審理時指述之情節相符，且有卷附蒐證照
    片及扣案掌心雷手槍一枝、ＡＵＳＴＲＩＡ二七型玩具手槍一枝及玩具子彈六顆
    等物可資佐證，而上開扣案手槍及子彈經送內政部警政署刑事警察局鑑定結果，
    認：「(一)送鑑掌心雷一枝（槍枝管制編號0000000000），係由仿Ｄｅ
    ｒｒｉｎｇｅｒ雙管手槍製造之金屬玩具手槍，車通槍管內阻鐵改造而成之改造
    手槍，機械性能良好，可擊發適用子彈，認具殺傷力。(二)送鑑ＡＵＳＴＲＩＡ二
    七型手槍一枝（不含彈匣，槍枝管制編號0000000000），係由仿ＧＬ
    ＯＣＫ廠二七型半自動手槍製造之金屬玩具手槍，經檢視，其槍管內具阻鐵，無
    法供發射彈丸使用，認不具殺傷力。(三)送鑑子彈六顆，均係玩具子彈（具直徑約
    九ｍｍ之金屬彈頭），不具底火、火藥，非為完整之子彈結構，認均不具殺傷力
    。」等情，亦有內政部警政署刑事警察局九十三年七月五日刑鑑字第０九三０一
    三二四六八號槍彈鑑定書附卷可憑。又被告持仿真槍之玩具手槍至告訴人乙○○
    經營之水果攤，對告訴人乙○○拉扯手槍滑套作勢射擊，依社會客觀經驗法則判
    斷，其舉動已足以達通知將加生命、身體惡害之旨於被害人，而使其心生畏怖甚
    明。綜上，被告自白核與事實相符，其非法持有具有殺傷力改造手槍及恐嚇之犯
    行，事證明確，堪以認定。
二、按父子為家庭成員，家庭成員間實施身體或精神上不法侵害之行為者，為家庭暴
    力；而家庭成員間故意實施家庭暴力行為而成立其他法律所規定之犯罪者，成立
    家庭暴力罪，家庭暴力防治法第三條第三款、第二條第一項、第二項分別定有明
    文。查被告與告訴人係父子關係，業據其等供承在卷，二人具有家庭成員關係，
    是核被告甲○○所為，係犯槍砲彈藥刀械管制條例第十一條第四項未經許可持有
    可發射子彈具有殺傷力之改造手槍罪及刑法第三百零五條之恐嚇危安罪，而屬家
    庭暴力防治法第二條第二項之家庭暴力罪。被告意圖恐嚇他人而持有具有殺傷力
    之掌心雷手槍，其非法持有可發射子彈具有殺傷力之改造手槍與恐嚇二罪間，有
    方法、目的之牽連關係，為牽連犯，應依刑法第五十五條之規定，從一重之未經
    許可持有可發射子彈具有殺傷力之改造手槍罪論處。爰審酌被告因細故，即未經
    許可，持有改造槍械，並持以對人為恐嚇之行為，於社會治安及人身安全所致生
    之危害甚鉅，惟念其犯後坦承犯行，態度尚稱良好等一切情狀，量處如主文所示
    之刑，並就罰金部分諭知易服勞役之折算標準，以示懲儆。又被告前於八十六年
    間因違反麻醉藥品管理條例案件，經本院判處有期徒刑八月確定，並於八十七年
    九月五日縮短刑期執行完畢後，五年以內未曾受有期徒刑以上刑之宣告，有臺灣
    臺南地方法院檢察署刑案資料查註紀錄表及臺灣高法院被告全國前案紀錄表在卷
    可按，其因短於思慮，致罹重典，經此偵審程序及刑之宣告後，應知所警惕，信
    無再犯之虞，本院認所宣告之刑以暫不執行為適當，併諭知緩刑五年，並依家庭
    暴力防治法第三十條第一項之規定，宣告緩刑期內並付保護管束，以期被告在緩
    刑期內切實改過遷善，並防止再度侵害告訴人。
三、扣案之改造掌心雷手槍一枝（槍枝管制編號0000000000號），為槍砲
    彈藥刀械管制條例第四條第一項第一款所稱之可發射子彈具有殺傷力之改造槍枝
    ，屬違禁物，應依刑法第三十八條第一項第一款之規定予以宣告沒收。另扣案之
    ＡＵＳＴＲＩＡ二七型玩具手槍一枝及玩具子彈六顆，雖俱不具殺傷力，然均係
    被告所有，供恐嚇所用之物，業據被告供承在卷，皆依刑法第三十八條第一項第
    二款之規定併予宣告沒收。
據上論斷，應依刑事訴訟法第二百七十三條之一第一項、第二百九十九條第一項前段
，槍砲彈藥刀械管制條例第十一條第四項、家庭暴力防治法第三十條第一項，刑法第
十一條前段、第三百零五條、第五十五條、第四十二條第二項、第七十四條第二款、
第三十八條第一項第一款、第二款，罰金罰鍰提高標準條例第二條，現行法規所定貨
幣單位折算新臺幣條例第二條，判決如主文。
本案經檢察官丙○○到庭執行職務。
中    華    民    國      九十三    年      八      月      二十五      日
                              臺灣臺南地方法院刑事第五庭
                                      法  官  林佩儒
右正本證明與原本無異。
如不服本判決，應於判決送達後十日內向本院提出上訴狀( 應附繕本 )。
                                      書記官  廖文靜
中    華    民    國      九十三    年      八        月     二十七     日
附錄法條：
槍砲彈藥刀械管制條例第十一條第四項：
未經許可，持有、寄藏或意圖販賣而陳列第一項所列槍砲者，處一年以上七年以下有
期徒刑，併科新臺幣七百萬元以下罰金。
刑法第三百零五條：
以加害生命、身體、自由、名譽、財產之事，恐嚇他人致生危害於安全者，處二年以
下有期徒刑、拘役或三百元以下罰金。
